【裁判字號】    98,財管,31
【裁判日期】    981123
【裁判案由】    指定遺產管理人
【裁判全文】
臺灣苗栗地方法院民事裁定              98年度財管字第31號
聲  請  人  新鴻資產管理股份有限公司
法定代理人  甲○○○
上列聲請人聲請指定被繼承人乙○○之遺產管理人事件，本院裁
定如下：
    主  文
指定李文傑律師（住新竹市○○路一○七號七樓之七）為被繼承
人乙○○（民國三十八年八月十五日出生，身分證統一編號：Ｚ
000000000號，民國九十八年五月三十日死亡，生前住
苗栗縣苗栗市○○里○○○鄰○○街五十三巷七十九號）之遺產
管理人。
准對被繼承人乙○○之繼承人為承認繼承之公示催告。
被繼承人乙○○之繼承人，應自本公示催告最後登載新聞紙之日
起，壹年內承認繼承，上述期限屆滿，無繼承人承認繼承時，被
繼承人乙○○之遺產，於清償債權並交付遺贈物後，如有剩餘即
歸屬國庫。
聲請程序費用新臺幣壹仟元由被繼承人乙○○之遺產負擔。
    理  由
一、本件聲請意旨略以：聲請人自渣打國際商業銀行股份有限公
    司受讓債權，成為被繼承人乙○○（男，民國38年8 月15日
    出生，身分證統一編號：Ｚ000000000號，生前住苗栗縣苗栗
    市○○里○○鄰○○街53巷79號）之債權人，嗣被繼承人於98
    年5 月30日死亡，其遺有財產，惟其各順位繼承人均已向本
    院聲明拋棄繼承權並經准予備查在案，且其親屬會議亦未於
    民法第1177條規定之1 個月期限內選定遺產管理人，為使聲
    請人之債權順利受償，爰依民法第1178條第2 項之規定，聲
    請指定李文傑律師擔任被繼承人之遺產管理人等語。
二、按繼承開始時，繼承人之有無不明者，由親屬會議於一個月
    內選定遺產管理人，並將繼承開始及選定遺產管理人之事由
    ，向法院報明。無親屬會議或親屬會議未於前條所定期限內
    選定遺產管理人者，利害關係人或檢察官，得聲請法院選任
    遺產管理人，並由法院依前項規定為公示催告。又先順序繼
    承人均拋棄其繼承權時，由次順序之繼承人繼承。其次順序
    繼承人有無不明或第四順序之繼承人均拋棄其繼承權者，準
    用關於無人承認繼承之規定，民法第1177條、第1178條第2
    項、第1176條第6 項分別定有明文。次按法院選任或改任財
    產管理人時，應訊問利害關係人意見，非訟事件法第112 條
    亦有明文規定。
三、經查：
（一）聲請人主張之前開事實，業據其提出被繼承人乙○○之除
      戶戶籍謄本暨繼承系統表、本院98年7 月2 日苗院燉家真
      98繼282 字第18916 號通知、95年度促字第9961號支付命
      令暨確定證明書、債權讓與證明書、借據、本院98年10月
      9 日苗院燉97執天字第14724 號函文等件為證，復經本院
      依職權調取98年度繼字第282 號拋棄繼承權卷宗1 宗核閱
      屬實。是聲請人為被繼承人之債權人，為利害關係人，其
      聲請本院指定被繼承人之遺產管理人，洵屬有據。
（二）本院審酌被繼承人乙○○之父母及（外）祖父母均已死亡
      ，而其配偶、直系血親卑親屬及兄弟姊妹亦已拋棄繼承，
      未必能善盡遺產管理人之義務，難求積極、有效管理遺產
      。另經本院檢附臺中、苗栗及新竹律師公會推薦有意願擔
      任遺產管理人職務之律師名單，函請聲請人就該名單人選
      指定1 名適任之律師供本院參酌，而經聲請人陳報指定由
      李文傑律師擔任被繼承人之遺產管理人，茲審酌李文傑律
      師為苗栗律師公會所推薦有意願擔任遺產管理人之律師，
      且律師對法律學有專精，對於遺產管理事件應較熟稔，較
      能積極有效發揮遺產之最大效益，爰指定李文傑律師為被
      繼承人之遺產管理人，並依法為承認繼承之公示催告。
四、依非訟事件法第157 條，裁定如主文。
中    華    民    國    98    年    11    月    23    日
                  家事法庭    法  官   曾明玉
以上正本與原本無誤。
如對本裁定不服，須於裁定送達翌日起十日內向本院提出抗告狀
附繕本，並繳納抗告費用新臺幣壹仟元。
                              書記官   楊思賢
中    華    民    國    98    年    11    月    23    日

司法院資訊處製作；財團法人民間司法改革基金會備份。
